【裁判字號】    98,易,137
【裁判日期】    980406
【裁判案由】    竊盜
【裁判全文】
臺灣彰化地方法院刑事判決               98年度易字第137號
公  訴  人  臺灣彰化地方法院檢察署檢察官
被      告  乙○○
上列被告因竊盜案件，經檢察官提起公訴（97年度偵字第8578號
），本院判決如下：
    主  文
乙○○攜帶兇器竊盜，處有期徒刑壹年陸月。
    事  實
一、乙○○與甲○○係母子關係，緣甲○○自民國86年11月間起
    至87年7 月20日止，陸續自鹿港信用合作社提領之現金（舊
    版鈔券），共計新台幣（下同）800萬元，連同坐落彰化縣
    員林鎮○○段0000-0000地號之土地所有權狀、建物地契等
    物，一併藏放在其等位於彰化縣鹿港鎮○○路○段664號住所
    2樓臥房之床頭櫃內，並在床頭櫃上裝置門扣、鎖上掛鎖防
    閑。乙○○知悉上情，竟意圖為自己不法之所有，基於一竊
    盜之接續犯意，自96年6月29日起至97年4月5日止，趁甲○
    ○未能注意之際，持甲○○所有、客觀上足以危害人生命、
    身體安全之螺絲起子1支（未扣案），在上揭甲○○房間內
    ，以螺絲起子將床頭櫃上固定門扣之螺絲轉鬆取下門扣，竊
    取床頭櫃內之現金及土地權狀等財物，共竊取現金7、8次，
    每次竊取金額為數十萬元不等，共計竊得約8百萬元，並於
    97年4月5日最後一次行竊，另竊得上揭土地所有權狀1紙。
    其於每次竊取現金得手後，即持該竊得之舊版鈔券向台北縣
    板橋市之臺灣銀行某分行兌換新鈔後，花用殆盡，嗣其持上
    揭土地所有權狀向某綽號「阿貴」姓名年籍不詳之男子借款
    5萬元，嗣某綽號「龍二（酷龍）」之男子持上揭土地所有
    權狀影本，要求甲○○代乙○○清償借款債務，甲○○始知
    悉遭竊報警，嗣於97年9月16日中午12時10分許，為警在臺
    北縣板橋市○○路275巷62弄18之1號2樓查獲，並扣得彰化
    縣員林鎮○○段0000-000地號土地所有權狀一紙（已發還）
    。
二、案經甲○○訴由彰化縣警察局鹿港分局報請臺灣彰化地方法
    院檢察署檢察官偵查起訴。
    理  由
一、按除被告所犯為死刑、無期徒刑、最輕本刑為3 年以上有期
    徒刑之罪或高等法院管轄第1 審案件者外，於刑事訴訟法第
    273 條第1 項程序進行中，被告先就被訴事實為有罪之陳述
    時，審判長得告知被告簡式審判程序之旨，並聽取當事人、
    代理人、辯護人及輔佐人之意見後，裁定進行簡式審判程序
    ；除簡式審判程序及簡易程序案件外，第1 審應行合議審判
    ，刑事訴訟法第273 條之1 第1 項、第284 條之1 分別定有
    明文。本件被告乙○○所犯係死刑、無期徒刑、最輕本刑為
    3 年以上有期徒刑或高等法院管轄第1 審案件以外之罪，並
    於本院行準備程序時就被訴事實為有罪之陳述，本院裁定改
    行簡式審判程序，先予敘明。
二、上開犯罪事實，業據被告乙○○於警、偵訊中及本院審理時
    均坦承不諱，核與證人即告訴人甲○○、證人黃能駿、黃若
    珊於警、偵訊中之證述情節均相符，此外，復有贓物認領保
    管單、彰化縣員林地政事務所員林鎮○○段0000-0000 地號
    土地登記第一類謄本影本、彰化縣員林鎮地政事務所土地所
    有權狀影本、鹿港信用合作社存戶存單開銷戶明細查詢表各
    1 紙、現場查證照片8 幀在卷可資佐證，足認被告之自白應
    與事實相符，洵堪採信。從而，本件事證已臻明確，被告上
    開犯行洵堪認定。
三、按刑法第321 條第1 項第3 款之攜帶兇器竊盜罪，係以行為
    人攜帶兇器竊盜為其加重條件，此所謂兇器，其種類並無限
    制，凡客觀上足對人之生命、身體、安全構成威脅，具有危
    險性之兇器均屬之，且祇須行竊時攜帶此種具有危險性之兇
    器為已足，並不以攜帶之初有行兇之意圖為必要（最高法院
    79年台上字第5253號判例意旨可參）。查本件被告持以行竊
    所用之螺絲起子1支，係金屬製品，質地堅硬，能用以拆卸
    螺絲，自足以對人之身體、生命安全構成威脅，顯係具有危
    險性之兇器無訛。是核被告所為，係犯刑法第321條第1項第
    3 款之加重竊盜罪。又被告在同一地點，接續竊取被害人甲
    ○○放置於床頭櫃內之現金及土地權狀，係基於同一為自己
    不法所有之意圖所為，且侵害法益相同，依一般社會觀念，
    應評價為一行為數個舉動之接續進行，為接續犯之實質上一
    罪。是檢察官認被告所為犯意各別，應分論併罰，尚有誤會
    ，此亦據檢察官當庭更正（見本院98年度易字第137號於98
    年3月30日審理程序筆錄），附此說明。爰審酌被告不思以
    正途謀生，僅因欠缺金錢，而貪圖不法利益，竟下手行竊其
    母甲○○所有之財物，竊取之金額高達8百萬元，且盡數花
    用殆盡，絲毫未念及年長至親生活所需，枉顧親情，行為甚
    不足取，幸被告於犯後坦承犯行，稍顯悔過之心，但其仍未
    能賠償告訴人，無法取得告訴人之諒解，另審酌被告犯罪之
    動機、方法、手段、所生危害等一切情狀，量處如主文所示
    之刑，以資懲儆。至被告持以行竊之螺絲起子1支，為告訴
    人所有，業據被告供明在卷，茲無證據證明為被告所有、復
    未扣案，自不予宣告沒收，一併敘明。
據上論斷，應依刑事訴訟法第273 條之1 第1 項、第299 條第1
項前段，刑法第321 條第1 項第3 款，判決如主文。
本案經檢察官蔡曉崙到庭執行職務。
中    華    民    國    98    年    4     月    6     日
                  刑事第九庭    法  官  葛永輝
以上正本證明與原本無異。
如不服本判決應於收受判決後10日內，向本院提出上訴書狀，並
應敘述具體理由; 其未敘述上訴理由者，應於上訴期間屆滿後20
日內向本院補提理由書（均須按他造當事人之人數附繕本）「切
勿逕送上級法院」。
告訴人或被害人對於判決如有不服具備理由請求檢察官上訴者，
其上訴期間之計算係以檢察官收受判決正本之日期為準。
中    華    民    國    98    年    4     月    6     日
                                書記官  吳曉玟
附錄本案論罪科刑法條全文：
中華民國刑法第321條
犯竊盜罪而有左列情形之一者，處6 月以上、5 年以下有期徒刑
：
一  於夜間侵入住宅或有人居住之建築物、船艦或隱匿其內而犯
    之者。
二  毀越門扇、牆垣或其他安全設備而犯之者。
三  攜帶兇器而犯之者。
四  結夥三人以上而犯之者。
五  乘火災、水災或其他災害之際而犯之者。
六  在車站或埠頭而犯之者。
前項之未遂犯罰之。


司法院資訊處製作；財團法人民間司法改革基金會備份。
